Inventaris van de archieven van de Nederlandse diplomatieke vertegenwoordiging in India te New Delhi, (1908) 1975-2013, het consulaat-generaal te Mumbai, (1952) 1975-2013, en het consulaat te Kolkata, 1948-2009
Nationaal Archief, Den Haag
- Ambassade New Delhi, A
  - India, A.1
    - Algemene Zaken (AZ), A.1.1
      - Beveiliging, A.1.1.03
        - Privatisering van de bewaking van de ambassade en het ontslaan van bewakers, 1996 - 1997; 18; omslag
        - Maatregelen in het kader van de verbetering van de beveiliging van dienstwoningen, 2004 - 2009; 19; omslag
      - Bezoeken, A.1.1.04
        - Het voorbereiden en nabeschouwen van bezoeken van ambtenaren van het ministerie aan de ambassade, 2004 - 2009; 20; pak
      - Consulaire vertegenwoordiging, A.1.1.05
        - Oprichting, accreditering en bezetting van honoraire consulaten in India, 1975 - 2013; 21-25; 2 pakken en 3 omslagen
          - Honorair consulaat te Madras 1975 - 1984, 21; omslag
          - Honorair consulaat te Madras 1985 - 1994, 22; pak
          - Honorair consulaat te Goa (eventuele oprichting) 1985 - 1998, 23; omslag
          - Honorair consulaat te Chennai (voorheen Madras) 1995 - 2013, 24; pak
          - Honorair consulaat te Bangalore 2011 - 2013, 25; omslag
        - Personeelsaangelegenheden van het consulaat-generaal te Mumbai, 1997 - 2013; 26; omslag
        - Organisatieaangelegenheden van het consulaat-generaal te Mumbai, 1999 - 2011; 27; pak
        - Organisatorische en personele aangelegenheden van het consulaat te Kolkata (voorheen Calcutta), 2008 - 2012; 28; omslag
          Openbaarheid beperkt tot 01-01-2063
          Bescherming persoonlijke levenssfeer
      - Financieel beheer, A.1.1.06
        - Processen-verbaal van overdracht en overneming van geldmiddelen en andere waarden, 1985 - 1994; 29; omslag
      - Gebouwen, A.1.1.07
        - Onderzoek naar de mogelijkheid tot deelname aan de diplomatieke enclave te New Delhi door perceelaankoop ten behoeve van nieuwbouw van de kanselarij met bijgebouwen, 1947 - 1952; 30; omslag
        - Aankoop van de ambtswoning van de ambassadeur aan de Aurangzeb 10 te New Delhi, 1949 - 1995; 31; pak
        - Nieuwbouw van de kanselarij in Chanakyapuri te New Delhi, 1950 - 1973; 32-58; 11 pakken en 16 omslagen
          - Voorbereiding en uitvoering 1950 - 1966, 32; pak
          - Voorbereiding en uitvoering 1956 - 1965, 33; pak
          - Voorbereiding en uitvoering 1958 - 1967, 34; pak
          - Programma van voorbereiding en bouw 1961, 35; omslag
          - Correspondentie tussen ambassadeur G. Beelaerts van Blokland en de minister van Buitenlandse Zaken en het hoofd van de Gebouwendienst 1961 - 1962, 36; omslag
          - Voorbereiding en uitvoering 1962, 37; omslag
          - Aanleg van de terreinmuur 1962 - 1963, 38; omslag
          - Bouw van de woning van de Indiase klerk en de technisch assistent 1962 - 1963, 39; pak
            Nota bene: Bevat tekeningen
          - Gescande bouwtekeningen in PDF en JPG formaat op CD-roms 1962 - 1963, 40; omslag
            Nota bene: Bevat twee CD-ROMs, apart opgeborgen onder inventarisnummers 935 en 936
          - Bouw van de bediendenkwartieren 1962 - 1964, 41; pak
          - Financiële aangelegenheden 1962 - 1966, 42; pak
          - Verslagen van werkbezoeken van het architectenbureau 1962 - 1966, 43; pak
          - Correspondentie met Gurbakhsh Singh BA, engineers & contractors 1962 - 1969, 44; omslag
          - Verslagen van de wekelijkse bouwvergaderingen 1963, 45; omslag
          - Correspondentie met het bouwbureau 1963 - 1963, 46; omslag
          - Voorbereiding en uitvoering 1964 - 1966, 47; omslag
          - Voorbereiding en uitvoering 1964 - 1966, 48; omslag
          - Elektriciteitsvoorziening 1964 - 1967, 49; omslag
          - Voorbereiding en uitvoering 1964 - 1967, 50; omslag
          - Aanleg van de watervoorziening 1964 - 1968, 51; omslag
          - Aanschaffingen van lokale bouwmaterialen cement en bakstenen 1964 - 1968, 52; pak
          - Elektricteitsvoorziening 1964 - 1968, 53; omslag
          - Verslagen van het architectenbureau 1964 - 1968, 54; pak
          - Voorbereiding en uitvoering 1964 - 1970, 55; pak
          - Voorbereiding en uitvoering 1964 - 1973, 56; omslag
          - Aanleg van de elektrische installatie 1966 - 1968, 57; omslag
          - Import van bouwmaterialen 1967, 58; pak
        - Aanbouw aan de kanselarij op het adres Ratendone Road 4, 1951 - 1954; 59; omslag
        - Verbouwing van de ambtswoning van de ambassadeur aan de Aurangzeb Road 10 te New Delhi, 1953 - 1973; 60-62; 1 pak en 2 omslagen
          - 1953 - 1955, 60; omslag
          - 1968 - 1973, 61; pak
            Nota bene: Bevat foto's en tekeningen
          - 1969 - 1973, 62; omslag
        - Nieuwbouw van de bediendenwoningen in Chanakyapuri te New Delhi, 1962; 63; omslag
        - Nieuwbouw van de woning van de kanselier in Chanakyapuri te New Delhi, 1962 - 1964; 64; omslag
        - Architectuur en historie van de ambtswoning van de ambassadeur aan de Aurangzeb 10 te New Delhi, 1969 - 2002; 65; omslag
        - Restauratie na een brand op 7 januari 1971 in de kanselarij in Chanakyapuri te New Delhi, 1971 - 1973; 66; pak
        - Renovatie en verbouwing van de kanselarij aan de Shantipath 6/50F in Chanakyapuri te New Delhi, 1979 - 2013; 67-73; 6 pakken en 1 omslag
          - 1979 - 1984, 67; omslag
          - 2004 - 2010, 68; pak
          - 2011, 69; pak
          - 2012 jan. - juni, 70; pak
          - 2012 juli - sep., 71; pak
          - 2012 okt. - 2013 mrt., 72; pak
          - 2013 apr. - okt., 73; pak
            Nota bene: Bevat DVD-R, apart opgeborgen onder inventarisnummer 937
        - Aanbouw van een visumkantoor aan de Shantipath 6/50F in Chanakyapuri te New Delhi (project 88/09), 1987 - 1996; 74-79; 3 pakken en 3 omslagen
          - 1987 - 1990, 74; omslag
          - 1989 - 1991, 75; pak
          - 1989 - 1996, 76; pak
          - 1990 - 1994, 77; omslag
          - 1991 - 1992, deel 1, 78; pak
          - 1991 - 1992, deel 2, 79; omslag
        - Inventarisatie van rijkskunstbezit in de kanselarij en residentie, 1987 - 2013; 80; pak
          Nota bene: Bevat foto's en zeven diskettes, apart opgeborgen onder inventarisnummers 938-944
        - Renovatie van huis E op de kanselarijcompound in Chanakyapuri te New Delhi, 1990 - 1991; 81; omslag
        - Nieuwbouw van een carport ten behoeve van de woonhuizen D en E op de kanselarijcompound in Chanakyapuri te New Delhi, 1991 - 1992; 82; omslag
        - Aanleg zwembad in de tuin van de ambtswoning aan de Aurangzeb Road 10 te New Delhi, 1994 - 1995; 83; omslag
        - Bouwplannen tot uitbreiding van de kanselarij en het bouwen van dienstwoningen op het bestaande complex in Chanakyapuri te New Delhi, 1995 - 2003; 84-87; 4 pak
          - Correspondentie 1995 - 1999, 84; pak
          - Voorlopig ontwerp, inventarisatie-studie en programma's van eisen 1997, 85; pak
          - Correspondentie 1999 -2011, 86; pak
          - Bouwtekeningen en projectplan tijdelijk visa-kantoor 2003, 87; pak
        - Inventarisatie van kunstobjecten van de kanselarij (pandcode 1460), 1997 - 2013; 88; omslag
        - Renovatie van de bedienden- en personeelsverblijven op de ambassadecompound in Chanakyapuri te New Delhi, 2000 - 2002; 89-90; 2 pakken
          - Bouwtekeningen en tenders 2000 - 2001, 89; pak
          - Correspondentie, aanbesteding, contracten en opleveringsrapport 2001 - 2002, 90; pak
        - Verkoop van de dienstwoning van de plaatsvervangende chef de poste (pandcode 1440) aan de Amrita Shergill Marg 4 te New Delhi, 2001 - 2006; 91-92; 2 pakken
          - 2001 - 2006, 91; pak
          - 2004 - 2006, 92; pak
        - Renovatie van de ambtswoning van de ambassadeur aan de Aurangzeb Road 10 te New Delhi, 2012 - 2013; 93-97; 5 pakken
          - Bouwtekeningen en documentatie van het sanitair, de riolering en drinkwaterinstallaties 2012, 93; pak
          - Ingekomen en uitgegane stukken 2012, 94; pak
          - Ingekomen en uitgegane stukken 2012 - 2013, 95; pak
          - Contracten met aannemers 2013, 96; pak
          - Ingekomen en uitgegane stukken 2013, 97; pak
        - Kunstopdracht ten behoeve van de kanselarij (pandcode 1460) na de verbouwing en renovatie, 2013; 98; omslag
      - Organisatie, A.1.1.08
        - Interne circulaires, 1975 - 1994; 99-100; 2 omslagen
          - 1975 - 1984, 99; omslag
          - 1985 - 1994, 100; omslag
        - Taakverdeling en tekenbevoegdheid op de post, 1986 - 2012; 101-103; 3 omslagen
          - 1986 - 1992, 101; omslag
          - 1997 - 2000, 102; omslag
          - 1997 - 2012, 103; omslag
        - Het voorbereiden van de totstandkoming en vaststelling van diverse jaarstukken, 1987 - 2013; 104-122; 15 pakken en 4 omslagen
          - Jaarverslagen 1986 - 1988 1987 - 1989, 104; pak
          - Jaarverslagen 1989 - 1993 1990 - 1993, 105; pak
          - Jaarplan en jaarverslag 1998 1997 - 1998, 106; pak
          - Jaarplan en jaarverslag 1999 1998 - 1999, 107; pak
          - Jaarplan 2000 1999 - 2000, 108; pak
          - Jaarplan 2001 en jaarverslag 2000 2000 - 2001, 109; pak
          - Jaarplan 2002 en jaarverslag 2001 2001 - 2002, 110; pak
          - Jaarplan 2003 en jaarverslag 2002 2002 - 2003, 111; pak
          - Jaarplan 2004 en jaarverslag 2003 2003 - 2004, 112; pak
          - Jaarplan 2005 en jaarverslag 2004 2004 - 2005, 113; pak
          - Jaarplan 2006 en jaarverslag 2005 2005 - 2006, 114; pak
          - Jaarplan 2007 en jaarverslag 2006 2006 - 2007, 115; pak
          - Jaarplan 2008 en jaarverslag 2007 2007 - 2009, 116; omslag
          - Jaarplan 2009 en jaarverslag 2008 2008 - 2009, 117; omslag
          - Jaarplan 2010 en jaarverslag 2009 2010, 118; pak
          - Jaarplan 2011 en jaarverslag 2010 2010 - 2011, 119; pak
          - Jaarplan 2012 en het Meerjarenplan Strategic Partnership (MJSP) 2012-2015 2010 - 2011, 120; pak
          - Jaarplan 2012; jaarplanaanschrijving, uitvoeringrapportage 2012, budgetten 2011 - 2012, 121; omslag
          - Jaarplan 2013 en jaarverslag 2012 2012 - 2013, 122; pak
        - Bijeenkomsten en verkiezingen van de Postraad, 1994 - 2012; 123-125; 1 pak en 2 omslagen
          Nota bene: Postraad is het medezeggenschapsorgaan van de ambassade
          - 1994 - 1999, 123; pak
          - 2002 - 2005, 124; omslag
          - 2006 - 2012, 125; omslag
        - Het vaststellen van de Administratieve Organisatie (AO) van de ambassade te New Delhi, 2001 - 2013; 126-128; 2 pakken en 1 stuk
          - 2001 - 2005, 126; pak
          - 2006, 127; stuk
          - 2007 - 2013, 128; pak
        - Verslagen van het Algemene Zaken (AZ)-overleg, 2001 - 2013; 129; pak
        - Ingekomen en uitgegane stukken en e-mails van de Postraad, 2002 - 2013; 130; pak
        - Processen-verbaal van overdracht van rijkseigendommen, gelden, reisdocumenten, visumstickers, vorderingen en schulden, 2003 - 2012; 131; omslag
        - Overdracht en overname van werkzaamheden van uitgezonden personeel, 2003 - 2013; 132; pak
        - Inspectierapport van de LNV-afdeling New Dehli, toegezonden door het ministerie van Landbouw, Natuur en Voedselkwaliteit (LNV) in verband met de interne controle, 2010; 133; stuk
        - Pilot gedelegeerd opdrachtgeverschap Buitenlandse Zaken en Landbouw Natuurbeheer en Visserij, 2010; 134; omslag
        - Verslagen van het Managementoverleg, 2010 - 2011; 135; omslag
        - Deelname aan de Postraad van de Regionale Service Organisatie (RSO) van de posten in Azië, 2010 - 2012; 136; pak
        - Verslagen van de bijeenkomsten van het Politiek, Pers en Culturele Zaken (PPC)-overleg, 2010 - 2013; 137; omslag
        - Meerjarig Interdepartementaal Beleidskader (MIB) - India, 2011 - 2013; 138; omslag
        - Verslagen van het Afdelingshoofdenoverleg en de Beleidsstaf, 2012 - 2013; 139; pak
      - Personeel, A.1.1.09
        - Het verlenen van de orde van verdienste ter erkenning van belangrijke en langdurige diensten aan de lokale personeelsleden Ram Saram, Harbhajan Singh Sahota, Makhan Lal Gupta en Conquer Aaron Wene, 2001 - 2003; 140; omslag
      - Privileges en immuniteiten, A.1.1.10
        - Het behandelen van aangelegenheden met betrekking tot vrijstellingen en voorrechten voor de ambassade in India, 1949 - 2013; 141-152; 4 pakken en 7 omslagen
          - Belastingvrijstellingen 1949 - 1954, 141; omslag
          - Immuniteit op het gebied van de burgerlijke rechtspraak en strafrechtspraak voor leden van het corps diplomatique 1951 - 1952, 142; omslag
          - Immuniteit op het gebied van de burgerlijke rechtspraak en strafrechtspraak en privileges en immuniteit voor leden van het corps diplomatique 1952 - 1953, 143; omslag
          - Vrijstelling van in- en uitvoerrechten voor goederen 1956 - 1967, 144; pak
          - Vrijstelling van in- en uitvoerrechten voor goederen 1968 - 1969, 145; omslag
          - Belastingvrijstellingen en diplomatieke voorrechten 1975 - 1984, 146; pak
          - Voorrechten en immuniteiten van Nederlandse experts 1976 - 1980, 147; omslag
          - Onschendbaarheid van de personeelsverblijven van de ambtswoning 1980 - 1983, 148; omslag
            Openbaarheid beperkt tot 01-01-2059
          - Vrijstelling van rechten bij invoer van auto's ten behoeve van kanselarijbeambten 1985 - 1995, 149; omslag
          - Belastingvrijstellingen en diplomatieke voorrechten 1986 - 1990, 150; omslag
          - Vrijstelling van de plicht tot het betalen van accijns op verbruikte motorbenzine 1992 - 1994, 151; pak
          - Belastingvrijstellingen en diplomatieke voorrechten 2001-2013, 152; pak
        - Toepassing van het Verdrag van Wenen van 1961 inzake het diplomatiek verkeer, 1956 - 1974; 153; pak
    - Consulaire Zaken (CZ), A.1.2
      - Adoptie, A.1.2.01
        - Onderzoek naar de betrokkenheid van de Nederlandse Stichting Meiling bij het adoptieschandaal omtrent Malaysian Social Services te Chennai (Madras), 2005 - 2009; 154; pak
      - Asiel, A.1.2.02
        - Ambtsberichten inzake de positie van minderjarige asielzoekers, 2008 - 2009; 155; omslag
      - Begraafplaatsen, A.1.2.03
        - Het zorgdragen voor onderhoud en instandhouding van Nederlandse graven op de begraafplaats te Chinsurah, 1953 - 1996; 156-159; 4 pakken
          - 1953 - 1974, 156; pak
            Nota bene: Bevat foto's en negatieven
          - 1954 - 1984, 157; pak
          - 1974 - 1991, 158; pak
          - 1992 - 1996, 159; pak
      - Bijeenkomsten, A.1.2.04
        - Het rapporteren over de bilaterale consulaire consultaties tussen Nederland en India, 2006 - 2007; 160; pak
      - Calamiteiten, A.1.2.05
        - Het verlenen van consulaire hulp aan Nederlanders na een ongeval met de cutterzuiger Lake Fithian op de Hoogly-rivier waarbij 12 Nederlanders zijn omgekomen, 1960 - 1963; 161; omslag
        - Totstandkoming en updates van evacuatieplannen voor Nederlanders in Bombay, Calcutta en Karachi, 1965 - 1972; 162; pak
        - Het treffen van voorzorgsmaatregelen en het updaten van de evacuatieplannen in het kader van de spanningen tussen India en Pakistan, 2001 - 2002; 163; omslag
        - Veiligheidssituatie in Pakistan en de eventuele evacuatie van Nederlanders uit Pakistan, 2001 - 2002; 164; omslag
        - Totstandkoming en updates van het Civiel Evacuatieplan (CEP) New Delhi, 2001 - 2010; 165; omslag
        - Het behandelen van de zaak omtrent de Nederlanders Khalid el Hassnoui en Ahmed el Bakiouli, doodgeschoten door een Indiase grenspatrouille te Srinagar in de deelstaat Kashmir op 13 januari 2002, 2002 - 2006; 166-167; 2 pakken
          - 2002 - 2003, 166; pak
          - 2002 - 2006, 167; pak
        - Gevolgen van de tsunami na de zeebeving voor de kust van Sumatra in Indonesië op 26 december 2004, 2004 - 2005; 168; pak
        - Het verlenen van consulaire hulp in de zaak rondom de moord op de heer S.D. van Loo op 1 februari 2004 te Auroville, 2004 - 2012; 169; pak
          Openbaarheid beperkt tot 01-01-2088
          Nota bene: Bevat CD-R, apart opgeborgen onder inventarisnummer 945
        - Situatie na de aardbeving in Pakistan en Noordwest-India op 8 oktober 2005, 170; omslag
        - Het verlenen van consulaire hulp aan Nederlanders in de door overstromingen getroffen gebieden Ladakh en Leh in Noord-India, 2010; 171-172; 2 pakken
          Nota bene: Geordend op persoonsnaam
          - A - M 2010, 171; pak
            Openbaarheid beperkt tot 01-01-2061
          - N - Z 2010, 172; pak
        - Opsporing en evacuatie van Nederlanders in de door overstromingen getroffen gebieden Ladakh en Leh in Noord-India, 2010 - 2011; 173; pak
        - Het verlenen van consulaire hulp in de zaak rondom de moord op mevrouw B. Ori op 3 december 2011 te Vrindavan, 2011 - 2013; 174; omslag
          Openbaarheid beperkt tot 01-01-2089
      - Consulair recht, A.1.2.06
        - Consulair verdrag tussen Nederland en India, 1949 - 1954; 175; omslag
      - Consulaire bijstand, A.1.2.07
        - Het verlenen van hulp en bemiddeling bij de opsporing van M. Timmer Arents, 1995 - 2004; 176; pak
          Openbaarheid beperkt tot 01-01-2080
        - Het verlenen van hulp en bemiddeling bij de opsporing van M.S. de Bruijn, 2000 - 2001; 177; omslag
          Openbaarheid beperkt tot 01-01-2077
        - Het verlenen van hulp en bemiddeling omtrent de situatie van de twee minderjarige kinderen van de heer A. Singh, 2007; 178; omslag
          Openbaarheid beperkt tot 01-01-2108
          Nota bene: Bevat foto's
      - Gedetineerden, A.1.2.08
        - Beleid met betrekking tot de zorg voor Nederlandse gedetineerden in het buitenland, 1998 - 2012; 179; pak
      - Internationale rechtshulp, A.1.2.09
        - Het rapporteren over justitiële samenwerking tussen India en Nederland op het gebied van mensensmokkel en illegale immigratie, 1994 - 1995; 180; omslag
      - Migratie, A.1.2.10
        - Voorkoming van illegale immigratie van Indiërs naar Nederland, 1989 - 1994; 181; pak
        - Totstandkoming van de Labour Mobility Partnership Agreement (LMPA) en het Memorandum of Understanding on Labour Mobility Partnership tussen Nederland en India, 2009 - 2012; 182-183; 2 pakken
          - 2009 - 2010 sep., 182; pak
          - 2010 okt. - 2012, 183; pak
      - Nationaliteit, A.1.2.11
        - Onderzoek naar de nationaliteit van personen, 1996 - 2010; 184-197; 3 pakken en 11 omslagen
          - Families Kapoor en Diwi alias Khatri 1996 - 1999, 184; omslag
            Openbaarheid beperkt tot 01-01-2075
          - Tamar en Karam Singh, T. Markovic, Tirath Singh, A.L.Ray, Anuja Gaur, C. Susampouw, A. Boers-Koosaletse, M.S. Khan Singh, L.L. Ohler, B.M. Campbell, M.P. Zeballos, J.S. Rich, S.O.L. de Torres 1996 - 2003, 185; pak
            Openbaarheid beperkt tot 01-01-2078
          - Usha Tomassen 2002 - 2004, 186; omslag
          - Katri Inkeri Papinniemi 2003 - 2004, 187; omslag
          - Sofia Hipolita Carbajo 2003 - 2005, 188; omslag
            Openbaarheid beperkt tot 01-01-2081
          - Tokhi Jamshid, Sandeep Kaur, Barbans Singh, gebroeders Heyderi, Harjot Kaur, Dilsher SinghPaul Iwan Hogguer, Lehhika Chaudhary, Karla Saransin en Shiv Kumar Chirimar 2003 - 2010, 189; pak
            Openbaarheid beperkt tot 01-01-2086
          - Rupudaman Singh 2004 - 2005, 190; omslag
          - Mahavier, T.J. Leonard, M. Brandenburg Ghosn, familie Sinnathhamby, S. Kumar, K. Prashar, Shiva Nath, A.R, Beckman, C. Beckman 2004 - 2006, 191; omslag
            Openbaarheid beperkt tot 01-01-2082
          - Avtar Singh 2004 - 2008, 192; pak
            Openbaarheid beperkt tot 01-01-2084
          - Meenakasi 2005 - 2006, 193; omslag
          - Sukhwinder Singh 2006 - 2007, 194; omslag
            Openbaarheid beperkt tot 01-01-2083
          - Mariam en Salma Hashemi 2009, 195; omslag
            Openbaarheid beperkt tot 01-01-2085
          - Anastasia Bakulina 2009 - 2010, 196; omslag
          - Silky Bhalla, Yashika Bhalla en Hitek Kumar Bhalla 2009 - 2010, 197; omslag
        - Nationaliteitswetgeving van India met betrekking tot de afstandsverplichting bij naturalisatie tot Nederlander, 2004; 198; pak
        - Correspondentie met het ministerie over het verwerven van een dubbele nationaliteit (dual citizenship), 2005 - 2006; 199; omslag
        - Onderzoek naar de identiteit en nationaliteit van 68 illegale Indiase personen in Nederland, 2006 - 2007; 200; pak
        - Het behandelen van de kwestie met betrekking tot kinderen geboren uit een commercieel draagmoederschap in India, 2010 - 2011; 201-202; 1 pak en 1 omslag
          - Kind Rafael Adit Jacobus Fasel 2010 - 2011, 201; pak
            Openbaarheid beperkt tot 01-01-2112
            Nota bene: Zie ook inventarisnummer 821
          - Kind Callana Grace Lambert 2011, 202; omslag
            Nota bene: Zie ook inventarisnummer 822
      - Sociale voorzieningen, A.1.2.12
        - Totstandkoming van het Sociaal Verzekeringsverdrag tussen Nederland en India, 2007 - 2009; 203; omslag
      - Strafrecht, A.1.2.13
        - Het behandelen van de zaak omtrent de aanhouding van de Indiër Lalitesh Chandra op luchthaven Schiphol in verband met de verdenking van het in het bezit hebben van een vals Brits paspoort, 2001; 204; omslag
      - Verificatie en legalisatie, A.1.2.14
        - Problematiek ten aanzien van verificatie en legalisatie van documenten, o.a. met betrekking tot Indiase affidavits, 1987 - 1995; 205; pak
      - Visa en Machtiging tot Voorlopige Verblijf (MVV), A.1.2.15
        - Het bemiddelen bij de behandeling van aanvragen voor visumverstrekking en -verlenging ten behoeve van pater F.J.M. Baartmans, 1985 - 2008; 206; pak
        - Instructies ten behoeve van het verlenen van visa aan inwoners van de Schengen-landen en India, 2000 - 2006; 207; pak
        - Het behandelen van de zaak inzake de visumfraude door het Indiaas ex-parlementslid Ganga Ram Koli, 2003 - 2013; 208; pak
        - Het in gebruik nemen van de updates van het Reisdocumenten Aanvraag en Archief Station (RAAS), 2003 - 2013; 209; pak
          Nota bene: Bevat CD-ROM, apart opgeborgen onder inventarisnummer 946
        - Nederlands visumbeleid ten aanzien van India, 2004 - 2005; 210; omslag
        - Lokale consulaire samenwerking tussen de Schengenlanden, 2004 - 2011; 211; pak
        - Visumproblematiek tussen Nederland en India, 2006 - 2011; 212; omslag
        - Het in gebruik nemen van de 'Document Apply Module - Reis Documenten' (DAM-RD), 2012; 213; pak
          Nota bene: Bevat CD-ROM, apart opgeborgen onder inventarisnummer 947
    - Economische Zaken (EZ), A.1.3
      - Bezoeken, A.1.3.01
        - Het voorbereiden en nabeschouwen van het bezoek van staatssecretaris van Economische Zaken Y.M.C.T. van Rooy van 13 - 18 februari 1993 aan India, 1992 - 1993; 214-215; 2 pakken
          - 1992 - 1993, deel 1, 214; pak
          - 1992 - 1993, deel 2, 215; pak
        - Het voorbereiden en nabeschouwen van het bezoek van staatssecretaris van Economische Zaken F. Heemskerk met een handelsdelegatie van 8 - 12 februari 2009 aan India, 2008 - 2009; 216; pak
          Nota bene: Bevat DVD-R, apart opgeborgen onder inventarisnummer 948
      - Bijeenkomsten, A.1.3.02
        - Het rapporteren over de bijeenkomsten en bespreekpunten van de Gemengde Commissie Nederland - India voor economische en technische samenwerking, 1985 - 1992; 217; pak
        - Verslagen van de Trade Network Coordination (TNC) Meetings, 2002 - 2013; 218; omslag
        - Verslagen van het stafoverleg van de Economische Afdeling (EA), 2008 - 2012; 219; omslag
      - Economie, A.1.3.03
        - Het voorbereiden en sluiten van een overeenkomst tussen Nederland en India inzake economische en technische samenwerking, 1981 - 1984; 220; pak
        - Economische situatie in India, 1994 - 2012; 221-223; 2 pakken en 1 omslag
          - 1994, 221; omslag
          - 1995 - 2000, 222; pak